---
title: "Exercise #3"
subtitle: "Fortgeschrittene Statistische Software für NF"
author: "Finn Liebig (12402643)"
date: "`r Sys.Date()`"
output: distill::distill_article
---

```{r setup, include=FALSE}
knitr::opts_chunk$set(echo = FALSE)
```

Distill is a publication format for scientific and technical writing, native to the web.

Learn more about using Distill for R Markdown at <https://rstudio.github.io/distill>.

```{r}
library(tidyverse)
library(kableExtra)
```

## 1)

### d)

**Vorteile**

-   *Versionskontrolle*: Mithilfe von Git lässt sich die Bearbeitungshistorie des Dokuments zurückverfolgen. Damit ist es nicht nur möglich Back-up Dateien zu erstellen, sondern es ist möglich auf einzelne Arbeitsschritte sprich Änderungen zuzugreifen. Das erleichtert u.a. eventuelle Fehlerbehebungen und stellt eine weitere Sicherheitsvorkehrung beim Speichern des Dokuments dar.

-   *Reproduzierbarkeit*: Dadurch, dass das Repository geteilt werden kann, ist es möglich, dass Dritte die vorgenommenen Bearbeitungsschritte in ihrem Projekt leichter nachvollziehen können und bei Bedarf auch reproduzieren können. Das fördert den wissenschaftlichen Austausch im allgemeinen ebenso wie die Kontrolle und Verbesserung bei wissenschaftlicher Arbeiten.

**Nachteile**

-   *Arbeit mit der Befehlszeile*: Git selbst besitzt kein ordentliches IDE. Stattdessen muss ein Großteil der Befehle immer über die Befehlszeile eingegeben werden. Das kann umständlich und für Anfänger ungeeignet sein. Einige IDEs wie R Studio besitzen integrierte IDEs, diese bilden allerdings nur bedingt die Funktionen von Git ab.

-   *Leistung*: Besonders große Projekte mit vielen Dateien und Datenverzweigungen können bei Git Leistungsprobleme hervorrufen. Gerade bei älteren Computern macht sich das dann in der allgemeinen Performance der aktiven Programme zu bemerken und kann eventuell zu Abstürzen führen. Des weiteren kann Git nicht im Hintergrund laufen, was ebenfalls mehr Arbeitsspeicher erfordern kann.

## 3)

```{r}
data_23 <- read.csv("data/vornamen-muenchen-2023.csv")
data_22 <- read.csv("data/open_data_portal_2022.csv")
```

### b)

```{r}
data_23$Anzahl <- as.numeric(data_23$Anzahl)
data_22$Anzahl <- as.numeric(data_22$Anzahl)
```

Die Variable "Anzahl" ist nicht numerisch, da alle Namen welche maximal vier mal auftreten nicht exakt, sondern mit dem Eintrag/Wert "4 oder weniger" eingetragen werden. Da hier allerdings Buchstaben und keine reinen Zahlensymbole vorkommen, wird diese von R als String aufgefasst. Bei der Umwandlung in numerische Werten, können diese dann nicht umgewandelt werden, was bei den entsprechenden Namen mit NA gekennzeichnet wird.

Um dies zu beheben, gibt es verschiedene Möglichkeiten. Beispielweise könnten alle Spalten mit dem Wert NA entfernt werden. Ich halte es aber für sinnvoller, als Approximation alle NAs durch den Wert 2,5 zu ersetzen. Unter der Annahme, dass genauso viele Namen einfach, zweifach, dreifach und vierfach vorkommen (Namen die nullfach vorkommen, sollten gar nicht in der Liste erscheinen), stellt dies sowohl das arithmetische Mittel als auch den Median eines beliebigen Namens dieser Kategorie dar.

```{r}
data_22 <- data_22 %>% mutate(Anzahl = replace_na(Anzahl, 2.5))
data_23 <- data_23 %>% mutate(Anzahl = replace_na(Anzahl, 2.5))
```

Die Konsequenz dieser Approximation erfolgt trivial. Die Aussagekraft steht und fällt mit der Annahme. Ohne weitere Informationen kann sich diese als grundlegend richtig oder falsch erweisen, was entsprechende Ergebnisse mit dieser Annahme von den tatsächlichen Werten abweichen lassen kann.

### c)

```{r}
sum(data_22$Anzahl)
sum(data_23$Anzahl)
```

Im Jahr 2022 wurden mehr Kinder geboren als im Jahr 2023.

### d)

```{r}
data_22 <- data_22 %>% mutate(year = 2022)
data_23 <- data_23 %>% mutate(year = 2023)
```

### e)

```{r}
data_comp <- bind_rows(data_22, data_23)
```

### f)

```{r}
data_comp_table <- data_comp %>%
  group_by(Vorname) %>%
  summarize(Total = sum(Anzahl, na.rm = TRUE)) %>%
  arrange(desc(Total)) %>% slice_head(n=10)
kable(data_comp_table, caption = "Die 10 beliebtesten Namen in München der Jahre 2022/23 kombiniert")
```

## 4)

### b)

```{r}
data_malaria <- read.csv("data/Malaria deaths - IHME (2016).csv")
```

### c)

Dataset Name: Malaria deaths - IHME (2016)

Link: [https://github.com/owid/owid-datasets/tree/master/datasets/Malaria%20deaths%20-%20IHME%20(2016)](https://github.com/owid/owid-datasets/tree/master/datasets/Malaria%20deaths%20-%20IHME%20(2016)){.uri}

### d)

**Frage: Wie verhält sich der Trend bei Malariatoten (absolut) in zentralafrikanischen Ländern (pro Land) im Laufe der Jahre von 1990- 2016 und gibt es Ähnlichkeiten?**

### e)

Unter zentral-/mittelafrikanischen Ländern werden laut der UN geführt:

-   Angola

-   Cameroon

-   Central African Republic

-   Chad

-   Congo

-   Democratic Republic of the Congo

-   Equatorial Guinea

-   Gabon

-   Sao Tome and Principe

Quelle: <https://unstats.un.org/unsd/methodology/m49/>

```{r}
data_malaria_mid_afr <- data_malaria %>% filter(Entity %in% c("Angola", "Gabon", "Cameroon", "Central African Republic", "Chad", "Congo", "Democratic Republic of Congo", "Equatorial Guinea", "Sao Tome and Principe"))
```

```{r}
data_malaria_mid_afr_vgl <- data_malaria_mid_afr %>% group_by(Entity) %>%
  mutate(Aenderung = Deaths.from.malaria..IHME.2016. - lag(Deaths.from.malaria..IHME.2016.))
kable(data_malaria_mid_afr_vgl)
```

```{r}
data_malaria_mid_afr_vgl <- data_malaria_mid_afr_vgl %>% group_by((Entity)) %>% mutate(rel_Aenderung = Aenderung/lag(Aenderung))
kable(data_malaria_mid_afr_vgl)
```

```{r}
data_malaria_angola <- data_malaria_mid_afr_vgl %>%
filter(Entity == "Angola")
data_malaria_gabon <- data_malaria_mid_afr_vgl %>%
group_by(Entity) %>% filter(Entity == "Gabon")
data_malaria_cameroon <- data_malaria_mid_afr_vgl %>%
group_by(Entity) %>% filter(Entity == "Cameroon")
data_malaria_ctr_rep <- data_malaria_mid_afr_vgl %>%
group_by(Entity) %>% filter(Entity == "Central African Republic")
data_malaria_chad <- data_malaria_mid_afr_vgl %>%
group_by(Entity) %>% filter(Entity == "Chad")
data_malaria_congo <- data_malaria_mid_afr_vgl %>%
group_by(Entity) %>% filter(Entity == "Congo")
data_malaria_rep_congo <- data_malaria_mid_afr_vgl %>%
group_by(Entity) %>% filter(Entity == "Democratic Republic of Congo")
data_malaria_rep_eq_guinea <- data_malaria_mid_afr_vgl %>%
group_by(Entity) %>% filter(Entity == "Equatorial Guinea")
data_malaria_rep_sao_tome <- data_malaria_mid_afr_vgl %>%
group_by(Entity) %>% filter(Entity == "Sao Tome and Principe")
```

**Graph V1**

```{r}
library(gridExtra)
plot_1 <- ggplot(data = data_malaria_angola,
       aes(x = Year,
           y = Aenderung))+
  geom_point() +
  geom_line()+
  labs(title = "Angola",
       x = "Jahr",
       y = "Änderung"
       )
plot_2 <- ggplot(data = data_malaria_gabon,
       aes(x = Year,
           y = Aenderung))+
  geom_point()+
  geom_line()+
  labs(title = "Gabon",
       x = "Jahr",
       y = "Änderung"
       )
plot_3 <- ggplot(data = data_malaria_cameroon,
       aes(x = Year,
           y = Aenderung))+
  geom_point()+
  geom_line()+
  labs(title = "Cameroon",
       x = "Jahr",
       y = "Änderung"
       )
plot_4 <- ggplot(data = data_malaria_ctr_rep,
       aes(x = Year,
           y = Aenderung))+
  geom_point()+
  geom_line()+
  labs(title = "Central African Republic",
       x = "Jahr",
       y = "Änderung"
       )
plot_5 <- ggplot(data = data_malaria_chad,
       aes(x = Year,
           y = Aenderung))+
  geom_point()+
  geom_line()+
  labs(title = "Chad",
       x = "Jahr",
       y = "Änderung"
       )
plot_6 <- ggplot(data = data_malaria_congo,
       aes(x = Year,
           y = Aenderung))+
  geom_point()+
  geom_line()+
  labs(title = "Congo",
       x = "Jahr",
       y = "Änderung"
       )
plot_7 <- ggplot(data = data_malaria_rep_congo,
       aes(x = Year,
           y = Aenderung))+
  geom_point()+
  geom_line()+
  labs(title = "Democratic Republic Congo",
       x = "Jahr",
       y = "Änderung"
       )
plot_8 <- ggplot(data = data_malaria_rep_eq_guinea,
       aes(x = Year,
           y = Aenderung))+
  geom_point()+
  geom_line()+
  labs(title = "Equitorial Guinea",
       x = "Jahr",
       y = "Änderung"
       )
plot_9 <- ggplot(data = data_malaria_rep_sao_tome,
       aes(x = Year,
           y = Aenderung))+
  geom_point()+
  geom_line()+
  labs(title = "Sao Tome and Principe",
       x = "Jahr",
       y = "Änderung"
       )
grid.arrange(plot_1, plot_2, plot_3, plot_4, plot_5, plot_6, plot_7, plot_8, plot_9, ncol = 3)

```

**Graph V2**

```{r}
plot_11 <- ggplot(data = data_malaria_angola,
       aes(x = Year,
           y = Deaths.from.malaria..IHME.2016.))+
  geom_point() +
  geom_line()+
  labs(title = "Angola",
       x = "Jahr",
       y = "Anzahl Toter"
       )
plot_21 <- ggplot(data = data_malaria_gabon,
       aes(x = Year,
           y = Deaths.from.malaria..IHME.2016.))+
  geom_point()+
  geom_line()+
  labs(title = "Gabon",
       x = "Jahr",
       y = "Anzahl Toter"
       )
plot_31 <- ggplot(data = data_malaria_cameroon,
       aes(x = Year,
           y = Deaths.from.malaria..IHME.2016.))+
  geom_point()+
  geom_line()+
  labs(title = "Cameroon",
       x = "Jahr",
       y = "Anzahl Toter"
       )
plot_41 <- ggplot(data = data_malaria_ctr_rep,
       aes(x = Year,
           y = Deaths.from.malaria..IHME.2016.))+
  geom_point()+
  geom_line()+
  labs(title = "Central African Republic",
       x = "Jahr",
       y = "Anzahl Toter"
       )
plot_51 <- ggplot(data = data_malaria_chad,
       aes(x = Year,
           y = Deaths.from.malaria..IHME.2016.))+
  geom_point()+
  geom_line()+
  labs(title = "Chad",
       x = "Jahr",
       y = "Anzahl Toter"
       )
plot_61 <- ggplot(data = data_malaria_congo,
       aes(x = Year,
           y = Deaths.from.malaria..IHME.2016.))+
  geom_point()+
  geom_line()+
  labs(title = "Congo",
       x = "Jahr",
       y = "Anzahl Toter"
       )
plot_71 <- ggplot(data = data_malaria_rep_congo,
       aes(x = Year,
           y = Deaths.from.malaria..IHME.2016.))+
  geom_point()+
  geom_line()+
  labs(title = "Democratic Republic Congo",
       x = "Jahr",
       y = "Anzahl Toter"
       )
plot_81 <- ggplot(data = data_malaria_rep_eq_guinea,
       aes(x = Year,
           y = Deaths.from.malaria..IHME.2016.))+
  geom_point()+
  geom_line()+
  labs(title = "Equitorial Guinea",
       x = "Jahr",
       y = "Anzahl Toter"
       )
plot_91 <- ggplot(data = data_malaria_rep_sao_tome,
       aes(x = Year,
           y = Deaths.from.malaria..IHME.2016.))+
  geom_point()+
  geom_line()+
  labs(title = "Sao Tome and Principe",
       x = "Jahr",
       y = "Anzahl Toter"
       )
grid.arrange(plot_11, plot_21, plot_31, plot_41, plot_51, plot_61, plot_71, plot_81, plot_91, ncol = 3)
```

Die relative Änderung liegt in tabellarischer Form vor. Wird sich im folgenden Text darauf bezogen, dann steht das in Einklang mit den Werten der Tabelle.

Die Graphenstruktur der Länder Angola, Kamerun und Kongo ähnelt sich stark. Der Graph der zentralafrikanischen Republik besitzt eine ähnliche Struktur, allerdings gleichen sich die anderen 3 deutlich mehr. Wichtig ist zu beachten, dass die absolute Anzahl der Toten von Land zu Land stark variiert. Dies kann an demographischen Faktoren wie der Bevölkerungsanzahl liegen. Aufgrund des Vergleiches von Jahr zu Jahr innerhalb eines Landes kann die Graphenstruktur trotzdem als Bewertungskriterium von Trendparallelen herangezogen werden. Die Graphenstruktur impliziert Parallelen und Ähnlichkeiten bei der relativen Änderung . Allen gemeinsam ist ein beinahe kontinuierlicher Anstieg der Malariatoten bis hin zum Jahr 2005. Dies lässt sich an beiden Graphen ablesen. Bei Graphen V1 wird dies durch Datenpunkte oberhalb der x-Achse gekennzeichnet. Von 2005 bis ca. 2010 wird die Anzahl der Malariatoten jeweils im Vergleich zum Vorjahr immer geringer. Es liegt also ein negativer Trend vor und die Punkte beim jeweiligen Graph V1 liegen unterhalb der x-Achse. Ab 2010 flachen die jeweiligen Kurven von Angola, Kamerun und Kongo in V2 ab und weisen ab einem gewissen Zeitpunkt beinahe keine Änderung mehr an, sprich die Anzahl an Toten bleibt beinahe gleich (relativ). Bei der zentralafrikanischen Republik hingegen ist bis in das Jahr 2016 ein negativer Trend zu beobachten.

Bei Betrachtung der Graphen V2 von Tschad und Equatorial Guinea fallen ebenfalls Parallelen auf. Beide Graphen besitzen anfangs einen positiven Trend, welcher ab 2007 (Tschad) bzw. 2005 (Guinea) negativ wird. Nach einer kurzen Negativphase liegen bei beiden Ländern entweder Phasen ohne bzw. mit sehr geringer Änderung vor oder Phasen, die ungefähr um die (pro Land) erst eine positive Änderung und kurz darauf (sprich innerhalb der nächsten 1-2 Jahre) eine beinahe genauso großen negative Änderung aufweisen.

Der Graph V1 von Gabon besitzt wenige Ähnlichkeiten mit denen der anderen Länder. Es gibt beinahe kein Jahr in der es keine Änderung gibt. Zuerst liegt ein positiver Trend vor, welcher von einem stark negativen Trend abgelöst wird. Auf diesen folgt wieder ein positiver und auf diesen wieder ein negativer. Nur im Jahr 2016 ist die relative Änderungsrate beinahe 0.

Der Graph der demokratischen Republik Kongo besteht bis auf das Jahr 2016

```{r}
ggplot(data = data_malaria_mid_afr,
       aes(x = Year,
           y = Deaths.from.malaria..IHME.2016.,
       color = Entity) )+
  geom_point() +
geom_line() + 
  labs(title = "Malaria-Deaths in Central African Countries (2000-2016)",
       x = "Year",
       y = "Absolut Deaths from Malaria (IHME 2016)",
       color = "Country") +
  theme_minimal() 

```
